臺灣高等法院刑事判決
109年度上訴字第2920號
上  訴  人  
即  被  告  趙家駿


上列上訴人即被告因詐欺案件，不服臺灣新北地方法院109年度
審訴字第591號，中華民國109年5月15日第一審判決（起訴案號
：臺灣新北地方檢察署107年度偵字第36681號），提起上訴，本
院判決如下：
    主  文
原判決撤銷。
趙家駿犯如附表編號1至6「罪名及宣告刑」欄所示之罪，各處如
附表編號1至6「罪名及宣告刑」欄所示之刑。應執行有期徒刑壹
年拾月。
未扣案之犯罪所得新臺幣陸仟參佰貳拾參元沒收，於全部或一部
不能沒收或不宜執行沒收時，追徵其價額。
    事  實
一、趙家駿自民國106年11月間起，加入某真實姓名年籍不詳綽
    號「江哥」之成年男子為首及不詳成年人數人所組成之詐騙
    集團（趙家駿所犯參與犯罪組織犯行，業經檢察官另案起訴
    ，於107年7月31日繫屬原審法院，由原審法院判處罪刑後，
    經本院以109年度上訴字第1540號判決駁回上訴而確定），
    由趙家駿擔任提領詐欺款項之取款車手，工作內容為依詐騙
    集團成員之指示，持該詐騙集團成員所提供之人頭帳戶提款
    卡提領詐欺款項後，再將該款項交予該不詳詐騙集團成員，
    並獲得所提領款項之2.5%作為報酬；趙家駿與「江哥」及該
    詐欺集團其他成員即意圖為自己不法之所有，基於三人以上
    共同詐欺取財及洗錢之犯意聯絡，先由所屬詐騙集團不詳成
    員分別於附表所示時間，以附表所示方式詐騙附表所示之蘇
    麗安、曾立中、應范阿足、柯美津、彭鈺婷、林亭瑀等6人
    ，致其等陷於錯誤，分別匯出如附表所示之款項至附表所示
    之人頭帳戶，趙家駿再於附表所示之時間、地點，持前揭附
    表所示之人頭帳戶提款卡提領如附表所示之詐騙款項，每次
    領款均可獲取提領金額2.5%作為報酬，並於扣除所得報酬後
    ，再將剩餘款項依指示放置在指定地點○○○○○）轉交與詐騙
    集團其他成員，藉以製造金流之斷點，以此迂迴層轉方式使
    詐騙集團取得詐騙款項，致無從或難以追查前揭犯罪所得之
    去向，而隱匿該等犯罪所得。　　　　
二、案經蘇麗安、曾立中、應范阿足、彭鈺婷、林亭瑀告訴及新
    北市政府警察局樹林分局報告臺灣新北地方檢察署檢察官偵
    查起訴。
　　理  由
一、證據能力
    按被告以外之人於審判外之言詞或書面陳述，除法律有規定
    者外，不得作為證據」；又「被告以外之人於審判外之陳述
    ，雖不符同法第159 條之1 至第159 條之4 之規定，而經當
    事人於審判程序同意作為證據，法院審酌該言詞陳述或書面
    陳述作成時之情況，認為適當者，亦得為證據；而當事人、
    代理人或辯護人於法院調查證據時，知有第159 條第1 項不
    得為證據之情形，而未於言詞辯論終結前聲明異議者，視為
    有前項之同意」，刑事訴訟法第159條第1項、第159條之5分
    別定有明文。查檢察官、上訴人即被告趙家駿就本判決下列
    所引審判外之言詞或書面陳述之證據能力，於本院準備程序
    及審理程序中均未爭執，且迄至言詞辯論終結前亦未聲明異
    議（見本院卷第67至70頁、第140至151頁），本院審酌該等
    具有傳聞證據性質之證據，其取得過程並無瑕疵或任何不適
    當之情況，應無不宜作為證據之情事，認以之作為本案之證
    據，應屬適當，依刑事訴訟法第159條之5規定，自得作為證
    據。本案其餘用以認定事實之非供述證據，並無證據證明係
    公務員違背法定程序所取得，且無刑事訴訟法第159條之4所
    示顯有不可信之情況與不得作為證據之情形，依刑事訴訟法
    第158條之4反面解釋，亦具證據能力。　
二、認定事實所憑之證據及理由
㈠上揭事實，業據被告於原審、本院坦承不諱（見原審卷第70、7
  7頁、本院卷第66、150頁），且據如附表所示之被害人、告訴
  人分別於警詢中指訴綦詳（見107年度偵字第36681號卷，下稱
   偵卷，第47至48頁、第61至63頁、第89至94頁、第105至107
  頁、第120至122頁、第138至140頁），此外，復有新北市政府
  警察局樹林分局偵查報告及所附提領紀錄（見107年度他字第1
  675號卷，下稱他字卷，第5至10頁）、監視器錄影畫面翻拍照
  片（見他字卷第23至45頁，偵卷第35至45頁）、車號000-000
  之車輛詳細資料報表（見他字卷第47頁）、告訴人蘇麗安之內
  政部警政署反詐騙案件紀錄表、新北市政府警察局新莊分局光
  華派出所受理各類案件紀錄表、受理刑事案件報案三聯單、受
  理詐騙帳戶通報警示簡便格式表、網路銀行轉帳資料（見他字
  卷第55頁、偵卷第49至54頁）、告訴人應范阿足之內政部警政
  署反詐騙案件紀錄表、臺北市政府警察局大安分局瑞安街派出
  所陳報單、受理刑事案件報案三聯單、受理詐騙帳戶通報警示
  簡便格式表、金融機構協助受詐騙民眾通知疑似警示帳戶通報
  單、合作金庫商業銀行匯款申請書代收入收據（見他字卷第57
  頁、偵卷第87至88、95至97、99頁）、告訴人曾立中之內政部
  警政署反詐騙案件紀錄表、臺北市政府警察局北投分局長安派
  出所陳報單、受理各類案件紀錄表、受理刑事案件報案三聯單
  、受理詐騙帳戶通報警示簡便格式表、陽信商業銀行警示通報
  回函、玉山銀行北投分行存摺封面及內頁明細影本（見他字卷
  第61至62頁、見偵卷第55至59、65至76頁）、告訴人彭鈺婷之
  內政部警政署反詐騙諮詢專線紀錄表、臺北市政府警察局大安
  分局安和路派出所陳報單、受理各類案件紀錄表、受理刑事案
  件報案三聯單、受理詐騙帳戶通報警示簡便格式表、新光銀行
  自動櫃員機明細表、165專線協請金融機構暫行圈存疑似詐欺
  款項通報單（見他字卷第63至64頁、偵卷第119、123至130、1
  33頁）、被害人柯美津之內政部警政署反詐騙諮詢專線紀錄表
  、桃園市政府警察局桃園分局青溪派出所陳報單、受理詐騙帳
  戶通報警示簡便格式表、受理各類案件紀錄表、受理刑事案件
  報案三聯單、165 專線協請金融機構暫行圈存疑似詐欺款項通
  報單、交易明細、通話紀錄（見他字卷第71至72頁、偵卷第10
  1至104、109至118頁）、告訴人林亭瑀之內政部警政署反詐騙
  諮詢專線紀錄表、新北市政府警察局海山分局海山派出所陳報
  單、受理各類案件紀錄表、受理刑事案件報案三聯單、受理詐
  騙帳戶通報警示簡便格式表、郵政自動櫃員機交易明細表、中
  國信託銀行交易明細（見他字卷第77至78頁、偵卷第135至137
  、141至144頁）、警製被害人遭詐騙及犯嫌提款等時、地一覽
  表（見偵卷第11至13頁）、告訴人曾立中提供之交易明細表、
  Line對話紀錄（見偵卷第81、82至85頁）、陽信商業銀行股份
  有限公司107 年5 月29日陽信總業務字第1079912458號函所附
  開戶資料、交易明細（見偵卷第145至155頁）、華南商業銀行
  股份有限公司總行107 年5 月17日營清字第1070041328號函暨
  所附開戶資料、交易明細（見偵卷第157至170頁）、彰化商業
  銀行安南分行107 年5 月22日彰安南字第00000000號暨所附開
  戶資料、存摺存款帳號資料及交易明細查詢等（見偵卷第171
  至176頁）附卷可稽，足認被告之自白與事實相符，堪以採信
  。
㈡按洗錢防制法業於105年12月28日修正公布，並於106年6月28日
  生效施行（下或稱新法），本次修法參酌國際防制洗錢金融行
  動工作組織（Financial Action  Task Force，下稱FATF）40
  項建議之第3項建議，並參採聯合國禁止非法販運麻醉藥品和
  精神藥物公約，及聯合國打擊跨國有組織犯罪公約之洗錢行為
  定義，將洗錢行為之處置、分層化及整合等各階段，全部納為
  洗錢行為，完整規範洗錢之所有行為模式。不惟就洗錢行為之
  定義（第2條）、前置犯罪之門檻（第3條）、特定犯罪所得之
  定義（第4條），皆有修正，抑且因應洗錢行為定義之修正，
  將修正前同法第11條第1項、第2項區分為自己或為他人洗錢罪
  ，而有不同法定刑度，合併移列至第14條第1項，亦不再區分
  為不同罪責，同處7年以下有期徒刑，併科500萬元以下罰金，
  以求與國際規範接軌，澈底打擊洗錢犯罪。從而新法第14條第
  1項之一般洗錢罪，只須有同法第2條各款所示洗錢行為之一，
  而以第3條規定之特定犯罪作為聯結為已足。申言之，洗錢之
  定義，在新法施行後，與修正前規定未盡相同，因此是否為洗
  錢行為，自應就犯罪全部過程加以觀察，以行為人主觀上具有
  掩飾或隱匿其特定犯罪所得或變得之財產或財產上利益，與該
  特定犯罪之關聯性，使其來源形式上合法化，以逃避國家追訴
  、處罰之犯罪意思，客觀上有掩飾或隱匿特定犯罪所得之財物
  或財產上利益之具體作為者，即屬相當。過去實務認為，行為
  人將自己犯罪所得財物交予其他共同正犯，祇屬犯罪後處分贓
  物之行為，非本條例所規範之洗錢行為。惟依新法規定，倘行
  為人意圖掩飾或隱匿特定犯罪所得來源，而將特定犯罪所得交
  予其他共同正犯予以隱匿，或由共同正犯以虛假交易外觀掩飾
  不法金流移動，即難認僅單純犯罪後處分贓物之行為，應仍構
  成新法第2條第1或2款之洗錢行為（最高法院108年度台上字第
  2306號判決意旨參照）。又按「本法所稱洗錢，指下列行為：
  一、意圖掩飾或隱匿特定犯罪所得來源，或使他人逃避刑事追
  訴，而移轉或變更特定犯罪所得。二、掩飾或隱匿特定犯罪所
  得之本質、來源、去向、所在、所有權、處分權或其他權益者
  。三、收受、持有或使用他人之特定犯罪所得。」洗錢防制法
  第2條有明文規定。再查刑法第339條之4第1項加重詐欺取財罪
  法定刑為1年以上7年以下有期徒刑，得併科100萬元以下罰金
  ，為洗錢防制法第3條第1款所明定洗錢行為之前置犯罪（即同
  法第2條所稱之特定犯罪）。本件被告持提款卡提領之上開款
  項，乃是上開加重詐欺取財罪取得之犯罪所得，業經認定如上
  ，是被告持集團交付之人頭帳戶提款卡提領如附表所示款項後
  ，依指示放置在指定地點轉交集團其他成員之行為，客觀上已
  製造該詐欺犯罪所得金流斷點，實質上使該犯罪所得嗣後之流
  向不明，達成隱匿犯罪所得之效果，妨礙該詐欺集團犯罪之偵
  查，而構成洗錢防制法第2條第2款「掩飾或隱匿特定犯罪所得
  之本質、來源、去向、所在、所有權、處分權或其他權益者」
  之洗錢行為。被告雖於本院審理時雖曾一度辯稱當初說是客人
  的帳戶，不知道會構成洗錢云云（見本院卷第150頁），然被
  告於警詢時自承每次提款之後，公司就會告知在某個時間、前
  往某個地點將提領的現金放在該處的綠色塑膠信箱中、公司有
  交代要變換提款地點、其於提領贓款之後便將提款卡隨手丟棄
  在水溝內；伊都是要去繳交款項時順便將提款卡丟掉，都丟在
  五股區附近的大水溝等語（見偵卷第19頁、本院卷第99頁），
  於另案偵訊時自承伊被抓時在現場把與「江哥」間之訊息均刪
  掉（見本院卷第110頁），依被告年齡、社會經歷及智識程度
  ，其對無端持他人金融帳戶提款卡提領款項，嗣將款項輾轉由
  集團不詳成員取走之行為事涉詐欺不法，且得以製造金流之斷
  點，致無從追查款項之去向等節，當屬明瞭，自知用以提款之
  帳戶乃人頭帳戶，而所提領轉交之款項亦係違法贓款，其行為
  將導致無從或難以追查前揭犯罪所得之結果，主觀上顯具隱匿
  該犯罪所得之故意，客觀上亦有隱匿該犯罪所得去向之行為，
  依上開說明，自屬洗錢防制法第2條第2款所規範之洗錢行為無
  訛，堪認其係基於與「江哥」、詐欺集團其他成員共同隱匿該
  犯罪所得去向之犯意聯絡而為本案犯行甚明。準此，被告所為
  除成立三人以上共同詐欺取財犯行外，同時亦該當洗錢防制法
  第2條第2款、第14條第1項所定一般洗錢犯行，應可認定。
㈢綜上，本案事證明確，被告犯行，堪以認定，應予依法論科。
三、法律適用
㈠被告參與詐騙集團擔任提款車手，業據認定如前，審諸現今詐
  騙集團之犯罪型態，多係需由多人縝密分工方能完成之集團性
  犯罪，堪認本案至少有三人共同對被害人等人實行詐騙，且被
  告對於其所參與之集團至少有三人以上自應有所認識。核被告
  所為，均係犯刑法第339之4第1項第2款之三人以上共同詐欺取
  財罪及有洗錢防制法第2條第2款洗錢行為而犯同法第14條第1
  項之洗錢罪。本案詐欺集團對如附表編號2所示告訴人曾立中
  之詐欺方式，雖告訴人曾立中係經網際網路見聞對公眾散布之
  不實售物訊息而受騙，然並無積極證據證明被告對上情知悉，
  是尚難對其論以刑法第339條之4第1項第3款加重要件，併此敘
  明。 
㈡按共同正犯之意思聯絡，不限於事前有所協議，其於行為當時
  ，基於相互之認識，以共同犯罪之意思參與者，亦無礙於共同
  正犯之成立（最高法院73年台上字第1886號判例意旨參照）；
  若共同實施犯罪行為之人，在共同意思範圍內，各自分擔犯罪
  行為之一部，相互利用他人之行為，以達其犯罪之目的，其成
  立不以全體均參與實施犯罪構成要件之行為為要件；參與犯罪
  構成要件之行為者，固為共同正犯；以自己共同犯罪之意思，
  參與犯罪構成要件以外之行為，或以自己共同犯罪之意思，事
  前同謀，而由其中一部分人實行犯罪之行為者，亦均應認為共
  同正犯，使之對於全部行為所發生之結果，負其責任。蓋共同
  正犯，於合同意思範圍內，組成一共犯團體，團體中任何一人
  之行為，均為共犯團體之行為，他共犯均須負共同責任，初無
  分別何一行為係何一共犯所實施之必要（最高法院88年度台上
  字第2230號、92年度台上字第2824號判決意旨參照）。查本件
  詐欺取財犯罪型態，係需由多人縝密分工方能完成之集團性犯
  罪，故詐欺集團成員彼此間雖因分工不同而未必均認識或確知
  彼此參與分工細節，然既參與該詐欺集團取得被害人財物之全
  部犯罪計劃之一部分行為，相互利用其一部行為，以共同達成
  不法所有之犯罪目的，未逾越合同意思之範圍。從而，被告自
  應對其參與期間所發生詐欺之犯罪事實，共負其責。故被告與
  「江哥」及其所屬詐欺集團成員間，就本件各犯行彼此間有犯
  意聯絡及行為分擔，應論以共同正犯。
㈢又被告有就同一被害人遭詐欺之款項多次提領之行為，而附表
  編號4、6所示之被害人、告訴人，亦有因詐欺集團成員施行詐
  術而多次將款項匯入該詐欺集團成員指定帳戶之情形，均係為
  達到詐欺取財之目的，而各侵害附表編號4、6所示被害人、告
  訴人之同一財產法益，各行為之獨立性均極為薄弱，難以強行
  分開，依一般社會健全觀念，應就針對同一被害人遭詐騙款項
  之多次匯款及被告多次領款行為，均視為數個舉動之接續施行
  ，合為包括之一行為予以評價，各論以接續犯一罪。
㈣又被告就附表編號1至6所示犯行，各次所為3人以上共同詐欺取
  財及洗錢犯行，有實行行為局部同一之情形，且均為達向同一
  被害人詐得款項之單一犯罪目的，在法律上應評價為一行為，
  各係以一行為同時觸犯三人以上共同詐欺取財罪及一般洗錢罪
  2罪，為想像競合犯，應各依刑法第55條規定，從一重論以刑
  法第339條之4第1項第2款三人以上共同詐欺取財罪。
㈤被告所犯上開6罪，被害人各不相同，應屬犯意各別、行為互殊
  ，應予分論併罰。
㈥被告所犯上開洗錢防制法第14條第1項之洗錢犯行，雖未據公訴
  人起訴，然因均與已起訴之三人以上共同詐欺取財犯行部分，
  有想像競合犯之裁判上一罪關係，為起訴效力所及，且經本院
  審理時當庭告知此部分罪名及事實（見本院卷第139、150頁）
  供檢察官、被告進行辯論，無礙其等訴訟上權利，本院自應併
  予審理。
㈦按想像競合犯之處斷刑，本質上係「刑之合併」，其所謂從一
  重處斷，乃將想像競合犯組成之評價上數罪，合併為科刑一罪
  ，其所對應之刑罰，亦合併其評價上數罪之數法定刑，而為一
  個處斷刑。易言之，想像競合犯侵害數法益者皆成立犯罪，論
  罪時必須輕、重罪併舉論述，同時宣告所犯各罪名，包括各罪
  有無加重、減免其刑之情形，亦應說明論列，量刑時併衡酌輕
  罪部分量刑事由，評價始為充足，然後依刑法第55條規定「從
  一重處斷」，非謂對於其餘各罪可置而不論。因此，法院決定
  處斷刑時，雖以其中最重罪名之法定刑，做為裁量之準據，惟
  於裁量其輕重時，仍應將輕罪合併評價在內。查洗錢防制法第
  16條第2項規定：「犯前2條之罪，在偵查或審判中自白者，減
  輕其刑。」被告就上開洗錢犯行，於本院審理時坦承不諱（見
  本院卷第150頁），是就被告就所犯洗錢防制法部分，原應減
  輕其刑，然依照前揭罪數說明，被告就上開犯行係從一重論處
  3人以上共同詐欺取財罪，然就被告此部分想像競合輕罪得減
  刑部分，本院於依刑法第57條量刑時，將併予審酌，附此敘明
  。
四、撤銷改判之理由
㈠原審認被告罪證明確，予以論罪科刑，固非無見。惟查：被告
  所為亦構成洗錢犯行，業據認定如前，原審判決漏未論以洗錢
  防制法第14條第1項之罪，容有違誤之處，被告上訴以其誤入
  詐騙集團，事後配合警方調查並提供線索，警方因此查獲其他
  共犯，希望在3人以上共同詐欺部分再從輕量刑等語，然按原
  審判決所定刑度並未逾越法定刑度，亦無輕重失衡，與被告之
  罪責相當，被告執詞主張再從輕量刑，尚非可採。惟原判決既
  有上開可議之處，即屬無可維持，自應由本院將原判決予以撤
  銷改判。
㈡爰以行為人之責任為基礎，審酌被告正值青壯，貿然參與詐欺
  集團，擔任車手提領款項，侵害被害人之財產法益，造成附表
  所示告訴人、被害人蒙受財產上之損失，並使不法所得之金流
  層轉，無從追蹤最後去向，所為實值非難；惟念及被告犯後配
  合警方指認監視器錄影中另案其他取款車手（見本院卷第103
  至110頁筆錄、指認犯罪嫌疑人紀錄表），態度甚佳，於原審
  、本院審理時尚知坦認犯行，洗錢犯行部分並符合洗錢防制法
  第16條第2項減刑要件，然其並未與本案各被害人達成和解或
  賠償渠等所受損害，兼衡被告犯罪之動機、目的、手段、所生
  危害、於本案之分工及參與情節、各次詐欺款項金額、自述高
  中肄業之智識程度、經濟勉持之生活狀況、職業電銲工、有2
  名稚齡小孩待扶養（見偵卷第15、20頁）等一切情狀，分別量
  處如附表編號1至6「罪名及宣告刑」欄所示之刑，並審酌被告
  各次犯行之時間接近，犯罪目的、手段相當，並係侵害同一種
  類之法益，責任非難之重複程度較高，綜合斟酌被告各次犯罪
  行為之不法與罪責程度、所犯各罪彼此之關聯性、數罪對法益
  侵害之加重效應、罪數所反映之被告人格特性與犯罪傾向，及
  對其施以矯正之必要性、被告未來復歸社會之可能性等情，並
  衡以各罪宣告刑總和上限及各刑中最長期者，進而為整體非難
  評價，就附表編號1至6「罪名及宣告刑」欄內所示各刑，定其
  應執行刑如主文第2項所示。　
㈢沒收
⒈按犯罪所得，屬於犯罪行為人者，沒收之；前二項之沒收，於
  全部或一部不能沒收或不宜執行沒收時，追徵其價額，刑法第
  38之1 條第1 項前段、第3 項分別定有明文。次按犯罪所得之
  沒收、追繳或追徵，在剝奪犯罪行為人之實際犯罪所得，其重
  點置於所受利得之剝奪，故無利得者自不生剝奪財產權之問題
  ，是二人以上共同犯罪，關於犯罪所得之沒收、追徵，應各按
  其實際利得數額負責。又按洗錢防制法於105年12月28 日修正
  ，於106年6月28日生效施行，其中第18條修正為「犯第14條之
  罪，其所移轉、變更、掩飾、隱匿、收受、取得、持有、使用
  之財物或財產上利益，沒收之；犯第15條之罪，其所收受、持
  有、使用之財物或財產上利益，亦同（第1 項）。以集團性或
  常習性方式犯第14條或第15條之罪，有事實足以證明行為人所
  得支配之前項規定以外之財物或財產上利益，係取自其他違法
  行為所得者，沒收之（第2 項）。對於外國政府、機構或國際
  組織依第21條所簽訂之條約或協定或基於互惠原則，請求我國
  協助執行扣押或沒收之案件，如所涉之犯罪行為符合第3 條所
  列之罪，不以在我國偵查或審判中者為限（第3項）。」，而
  關於犯罪行為人犯洗錢防制法第14條之罪，其所掩飾之財物本
  身僅為洗錢之標的，難認係供洗錢所用之物，故洗錢行為之標
  的除非屬於前置犯罪之不法所得，而得於前置犯罪中予以沒收
  者外，既非本案洗錢犯罪之工具及產物，亦非洗錢犯罪所得，
  尤非違禁物，自應依上開第18條第1項前段規定予以宣告沒收
  。且此規定係採義務沒收主義，祇要合於前述規定，法院即應
  為相關沒收之諭知，然該洗錢行為之標的是否限於行為人者始
  得宣告沒收，法無明文，實務上一向認為倘法條並未規定「不
  問屬於犯罪行為人與否均沒收」時，自仍以屬於被告所有者為
  限，始應予沒收。實務上詐欺集團之車手，通常負責提領贓款
  ，並暫時保管至贓款交付予上手詐欺集團成員，再由上手詐欺
  集團成員將車手所提領之贓款依一定比例作為提領贓款之報酬
  ，而車手對於所提領之贓款並無何處分權限，是對交回之贓款
  應無處分權限，亦無事實上之共同處分權限，自不應對車手宣
  告沒收。
⒉經查，本件被告既已提領款項交由詐欺集團之成員，已無事實
  上之管領權，自難認被害人、告訴人等人存、匯入各該帳戶內
  之款項即被告犯洗錢罪之標的而為被告所有，無從依洗錢防制
  法第18條第1項前段規定宣告沒收。至於被告擔任上開詐欺集
  團之車手，就其持人頭帳戶提款卡提領如附表所示之款項，僅
  有2.5%作為報酬，再將前開款項扣除報酬後，交予詐欺集團其
  他成員，是就未經扣案之報酬合計為6323元（計算式：提款金
  額合計為252,900元，乘以2.5%，等於6322.5元，四捨五入）
  ，此部分既為被告犯詐欺取財之犯罪不法所得，即應依刑法第
  38條之1第1項前段、第3項，宣告沒收之，於全部或一部不能
  沒收或不宜執行沒收時，追徵其價額。
據上論斷，應依刑事訴訟法第369條第1項前段、第364條、第299
條第1項前段，洗錢防制法第14條第1項，刑法第11條前段、第28
條、第339條之4第1項第2款、第55條、第51條第5款、第38條之1
第1項前段、第3項，刑法施行法第1條之1第1項，判決如主文。
本案經檢察官林蔚宣提起公訴，檢察官孫治遠到庭執行職務。
中　　華　　民　　國　　109 　年　　11　　月　　19　　日
                  刑事第十八庭  審判長法  官  何俏美
                                      法  官  陳海寧
                                      法  官  葉乃瑋
以上正本證明與原本無異。
如不服本判決，應於收受送達後20日內向本院提出上訴書狀，其
未敘述上訴之理由者並得於提起上訴後20日內向本院補提理由書
（均須按他造當事人之人數附繕本）「切勿逕送上級法院」。
                                      書記官  程欣怡
中　　華　　民　　國　　109 　年　　11　　月　　19　　日
附錄：本案論罪科刑法條全文
中華民國刑法第339條之4
犯第339條詐欺罪而有下列情形之一者，處1年以上7年以下有期
徒刑，得併科1百萬元以下罰金：
一、冒用政府機關或公務員名義犯之。
二、三人以上共同犯之。
三、以廣播電視、電子通訊、網際網路或其他媒體等傳播工具，
    對公眾散布而犯之。
前項之未遂犯罰之。
洗錢防制法第2條
本法所稱洗錢，指下列行為：
一、意圖掩飾或隱匿特定犯罪所得來源，或使他人逃避刑事追訴
    ，而移轉或變更特定犯罪所得。
二、掩飾或隱匿特定犯罪所得之本質、來源、去向、所在、所有
    權、處分權或其他權益者。
三、收受、持有或使用他人之特定犯罪所得。
洗錢防制法第14條
有第二條各款所列洗錢行為者，處7年以下有期徒刑，併科新臺
幣5百萬元以下罰金。
前項之未遂犯罰之。
前二項情形，不得科以超過其特定犯罪所定最重本刑之刑。
附表：
編號 告訴人 被害人 詐騙方式  匯款時間 匯款金額 （新臺幣） 匯入帳戶 提款時間、地 點、金額（新 臺幣）  罪名及宣告刑 1 告訴人 蘇麗安  於106年11月29 日撥打電話予 蘇麗安，佯稱 係蘇麗安之友 人「謝忠宏」 ，因急需用款 欲向蘇麗安借 款云云，致蘇 麗安陷於錯誤 而以網路轉帳 之方式，轉帳 至其指定帳戶 106年11月3 0日12時7分 許3萬元 陽信商業 銀行帳號 00000000 0000號帳 戶 1.106年11月3   0日12時8分   許，在新北   市○○區○   ○路00號統   一超商附設   自動櫃員機   提款2萬元   。 2.106年11月3   0日12時9分   許，在同上   地點提款2   萬元（含編號1告訴人蘇麗安及編號2告訴人曾立中匯款款項）。  趙家駿犯三人以上共同詐欺 取財罪，處有 期徒刑壹年壹 月。 2 告訴人 曾立中 於PCHOME購物 網站虛偽刊登 販售液晶電視 之訊息，致曾 立中瀏覽該訊 息後陷於錯誤 ，而以網路轉 帳方式，轉帳 至指定帳戶 106年11月3 0日4,000元 陽信商業 銀行帳號 00000000 0000號帳 戶   趙家駿犯三人以上共同詐欺 取財罪，處有 期徒刑壹年。 3 告訴人 應范阿 足 於106年11月底 之某日，撥打 電話予應范阿 足，佯稱係應 范阿足之友人 「徐淑宜」， 因急需用款向 應范阿足借款 云云，致應范 阿足陷於錯誤 ，而以臨櫃匯 款方式，匯款 至指定帳戶 106年11月3 0日13時6分 許10萬元 華南商業 銀行帳號 00000000 0000號帳 戶 1.106年11月3   0日13時33   分許，在新   北市○○區   ○○路0段0   00號合作金   庫商業銀行   自動櫃員機   提款2萬元 　。 2.106年11月3   0日13時34   分許，在同 　上地點提款 　2萬元。 3.106年11月3   0日13時35   分許，在同 　上地點提款 　2萬元。 4.106年11月3   0日13時36   分許，在同 　上地點提款 　2萬元。 5.106年11月3   0日13時37   分許，在同 　上地點提款 　2萬元。  趙家駿犯三人以上共同詐欺 取財罪，處有 期徒刑壹年參月。 4 被害人 柯美津 於106年12月5 日17時45分許 ，撥打電話予 柯美津，佯稱 柯美津於「小 三美日」網路 商店購買商品 之交易，因工 作人員疏失誤 設為分期約定 轉帳，將自帳 戶連續扣款12 個月，需至自 動櫃員機操作 解除設定云云 ，致柯美津陷 於錯誤而依指 示操作手機進 行網路銀行轉 帳 1.106年12    月5日17    時48分許   4萬9,958   元 2.106年12    月5日18    時許2萬2   ,985元 彰化商業 銀行帳號 00000000 0000000號帳戶 1.106年12月5   日17時52分   許，在新北   市○○區○   ○街00號臺   灣土地銀行   自動櫃員機   ，提款2萬   元。 2.106年12月5   日17時53分   許，在同上   地點提款2   萬元。 3.106年12月5   日17時54分   許，在同上   地點提款1   萬元。 4.106年12月5   日18時5分   許，在同上   地點提款2   萬元。 5.106年12月5   日18時6分   許，在同上 　地點提款3, 　000元。  趙家駿犯三人以上共同詐欺 取財罪，處有 期徒刑壹年貳 月。 5 告訴人 彭鈺婷 於106年12月5 日16時30分許 ，撥打電話予 彭鈺婷，佯稱 彭鈺婷於「JOY CE-SHOP」網路 商店購買商品 之交易，誤設 定為批發商， 將每月至帳戶 扣款，需至自 動櫃員機操作 解除設定云云 ，致彭鈺婷陷 於錯誤，而依 指示操作自動 櫃員機並轉帳 106年12月5 日18時43分 許1萬3,123 元 彰化商業 銀行帳號 00000000 0000000 號帳戶 106年12月5日 18時51分許， 在新北市○○ 區○○街00○ 00號統一超商 附設自動櫃員 機提款1萬3,0 00元。  趙家駿犯三人以上共同詐欺 取財罪，處有 期徒刑壹年。 6 告訴人 林亭瑀 於106年12月5 日18時54分許 ，撥打電話予 林亭瑀佯稱林 亭瑀於「SEOUL MATE」網路商 店購買商品之 交易，誤設定 為10筆交易， 將自帳戶自動 扣款，需至自 動櫃員機操作 解除設定云云 ，致林亭瑀陷 於錯誤，而依 指示操作自動 櫃員機並轉帳 1.106年12    月5日19    時31分許   1萬4,011   元 2.106年12    月5日19    時46分許   1萬1,198   5元 3.106年12    月5日19    時52分許   985元 彰化商業銀行帳號00000000 0000000 號帳戶 1.106年12月5   日19時40分   許，在新北   市○○區○   ○街00號臺   灣土地銀行   自動櫃員機   提款1萬4,0   00元。 2.106年12月5   日19時51分   許，在新北   市○○區○   ○路0號統   一超商附設   自動櫃員機   提款1萬1,0   00元。 3.106年12月5   日20時9分   許，在新北   市○○區○   ○路0段00   號元大商業   銀行自動櫃   員機提款1,   900元。  趙家駿犯三人以上共同詐欺 取財罪，處有 期徒刑壹年壹 月。